【裁判字號】    92,自緝,11
【裁判日期】    920429
【裁判案由】    詐欺
【裁判全文】
臺灣板橋地方法院刑事判決                          九十二年度自緝字第一一號
    自  訴  人  甲○○
    被      告  乙○○
右列被告因詐欺案件，經自訴人提起自訴，本院判決如左：
    主  文
乙○○無罪。
    理  由
一、自訴意旨略以：被告乙○○明知其經營商店失敗，財務陷於困境，竟於民國八十
    九年十二月十五日，向自訴人稱其生意很好，因有一筆錢尚未進來，急需員工發
    薪水，暫借新臺幣（下同）二十五萬元週轉，並交付客票二張，其上有案外人吳
    金龍背書，金額分別為十五萬元、十萬元以供擔保，惟支票到期經提示不獲付款
    ，因認被告涉有詐欺罪嫌。
二、按犯罪事實應依證據認定之，無證據不得推定其犯罪事實。又不能證明被告犯罪
    者，應諭知無罪之判決，刑事訴訟法第一百五十四條、第三百零一條第一項前段
    分別定有明文。而認定不利於被告之事實，須依積極證據，苟積極證據不足為不
    利於被告事實之認定時，即應為有利於被告之認定，更不必有何有利之證據。最
    高法院著有判例可循（最高法院三十年上字第八一六號判例參照）。
三、訊據被告堅決否認有何詐欺犯行，辯稱：當時伊在做理容器材，向自訴人借二十
    五萬元付員工薪水，因房子被銀行拍賣，自訴人才找不到伊，伊並沒有要詐欺自
    訴人之意等語。經查：自訴人於本院審理中亦自承：被告當時說要發員工薪水，
    發不出來，要向伊借錢，伊和被告是鄰居，才借給被告，後來被告房子被拍賣掉
    ，就找不到被告。借錢時並沒有約定利息，那時想說是鄰居，並沒有很在意那個
    票，就沒有要求被告背書（見九十二年四月八日審理筆錄）。足見自訴人對於被
    告當時因員工薪水發不出來，其所經營之生意顯有資金週轉困難一節，當有所知
    悉。而商業上生意往來，資金週轉情形甚為普遍，自不能率以事後之民事債務不
    履行而論斷被告借錢係基於詐欺之犯意而為。況被告當時交付客票二張，而自訴
    人並未要求被告背書，已如前述，縱使支票嗣並未兌現，亦難遽認被告有蓄意詐
    欺之意。又兩造已達成和解，自訴人亦當庭表示不再追究等語（見同上審理筆錄
    ），益足認本件應係單純之民事債務不履行糾紛，與詐欺犯行無涉。依上所述，
    自訴人所舉證據不足以證明被告犯行。此外，復查無其他任何積極證據足資證明
    被告確有詐欺情事，不能證明被告犯罪，自應為無罪之諭知。
據上論結，應依刑事訴訟法第三百零一條第一項、第三百四十三條，判決如主文。
中    華    民    國      九十二      年      四      月    二十九      日
                                      臺灣板橋地方法院刑事第一庭
          法  官  李君豪
右正本證明與原本無異。
如不服本判決，應於判決送達後十日內，向本院提出上訴狀。
                                          書記官  楊灥
中    華    民    國      九十二      年      四      月    二十九      日


司法院資訊處製作；財團法人民間司法改革基金會備份。
